臺灣板橋地方法院刑事判決　　　　　　　96年度訴字第3720號
公　訴　人　臺灣板橋地方法院檢察署檢察官
被　　　告　乙○○
上列被告因毒品危害防制條例案件，經檢察官提起公訴（96年度
毒偵字第6644號），本院以簡式審判程序審理，判決如下：
    主  文
乙○○施用第一級毒品，累犯，處有期徒刑玖月；扣案如附表編
號一之物，沒收銷燬之；又施用第二級毒品，累犯，處有期徒刑
肆月，附表編號二之物，沒收銷燬之，編號三、四、五之物，沒
收之。應執行有期徒刑拾月，如附表編號一、二之物，均沒收銷
燬之；編號三、四、五之物，沒收之。
    事實及理由
一、本件係依刑事訴訟法第273 條之1 第1 項規定，以簡式審判
    程序審理，合先敘明。
二、本件除被告乙○○前於民國（下同）89年間，因施用毒品案
    件，經本院裁定送觀察、勒戒後，認無繼續施用毒品之傾向
    而於89年7 月31日執行完畢釋放出所，並由臺灣板橋地方法
    院檢察署（下稱板橋地檢署）檢察官以89年度毒偵字第4916
    號為不起訴處分確定；又於91年間因施用毒品案件，除經本
    院裁定送強制戒治，並於91年12月27日停止戒治出所，嗣於
    92年5 月29日期滿執行完畢外，並經板橋地檢署檢察官以91
    年度毒偵字第1667號提起公訴，由本院以91年度訴字第1284
    號刑事判決處有期徒刑9 月及7 月，並定應執行有期徒刑1
    年2 月確定；復於92年間因施用毒品案件，經臺灣高等法院
    以93年度上訴字第193 號刑事判決處有期徒刑10月及9 月，
    並定應執行有期徒刑1 年6 月確定，嗣接續執行上開二徒刑
    ，於94年3 月14日假釋付保護管束出監，並於95年2 月1 日
    因假釋期滿執行完畢；再於95年間因持有毒品案件，經本院
    以95年度易字第1346號刑事判決處有期徒刑4 月，嗣於同年
    11月21日易科罰金執行完畢；暨施用時間應補充記載為：96
    年8 月26日中午，在其住處施用第2 級毒品；96年8 月27日
    某時許，在臺北縣板橋市○○路某處友人住處，施用第1 級
    毒品應予以補充記載外，其餘之犯罪事實、證據，均引用如
    附件起訴書之記載。
三、核被告乙○○所為，係犯毒品危害防制條例第10條第1 項、
    第2 項之施用第1 級、第2 級施用毒品罪，被告施用第1、2
    級毒品前之持有各該項毒品之行為，為各該該施用之高度行
    為所吸收，均不另論罪；所犯如上2 罪，犯意個別、行為互
    殊，要件亦異，為數罪，應予分論併罰；被告有如起訴書所
    載之前案，並經執行完畢，有本院96年11月26日列印之臺灣
    高等法院被告前案紀錄表在卷可稽，其於有期徒刑執行完畢
    後之5 年以內，再故意犯本件有期徒刑以上之罪，均為累犯
    ，應依法加重其刑。爰審酌被告素行、動機、目的、施用毒
    品之犯罪性質暨所生危害，以及犯罪後坦承犯行態度，暨衡
    量連續犯廢除後刑罰裁量基礎衡平等一切情狀，酌情分別量
    處如主文所示之刑，並定其應執行刑。
四、扣案如附表編號一、二之物，均為查獲之毒品，應依同上條
    例第18條第1 項前段規定，不問屬於犯人與否，均宣告沒收
    銷燬之；編號三、四、五之物，為被告所有，供本件犯罪所
    用之物，業據其於本院審理時供述明確（見本院96年11月26
    日審理筆錄），自應依刑法第38條第1 項第2 款規定宣告沒
    收之。至其餘之物，被告否認為其所有，復無證據證明證明
    ，係其供本件犯罪所用之物，應不為沒收之宣告，附帶說明
    。
據上論斷，應依刑事訴訟法第273 條之1 第1 項、第299 條第1
項前段、第310 條之2 、第454 條第2 項，毒品危害防制條例第
10條第1 項、第2 項、第18條第1 項前段，刑法第11條前段、第
47條第1 項、第51條第5 款、第38條第1 項第2 款，判決如主文
。
本案經檢察官吳文正到庭執行職務。
中　　華　　民　　國　　96　　年　　11　　月　　30　　日
                        刑事第5 庭法　官  黎錦福
上列正本證明與原本無異。
如不服本判決，應於判決送達後10日內敘明上訴理由，向本院提
出上訴狀（應附繕本），上訴於臺灣高等法院。
                                  書記官  蔡麗春
中　　華　　民　　國　　96　　年　　11　　月　　30　　日
附表：
一、海洛因3 包（合計淨重4.4公克）。
二、安非他命3 包（合計淨重1.8 公克）。
三、安非他命吸食用玻璃球1 個。
四、電子磅秤1 台。
五、分裝勺4 支。
六、未使用過之注射針筒2 支。
七、使用過之注射針筒1 支。
八、止血袋1 條。
九、海洛因殘渣袋3 個。
附錄本案論罪科刑法條全文：
毒品危害防制條例第10條
施用第一級毒品者，處6 月以上5 年以下有期徒刑。
施用第二級毒品者，處3 年以下有期徒刑。
........................................................
附件：
臺灣板橋地方法院檢察署檢察官起訴書
　　　　　　　　　　　　　　　　　　96年度毒偵字第6644號
　　被　　　告　乙○○　男　44歲（民國○○年○○月○○日生）
　　　　　　　　　　　　住臺北縣板橋市○○街44之3號
　　　　　　　　　　　　身分證統一編號：Ｚ000000000號
上列被告因違反毒品危害防制條例案件，業經偵查終結，認應提
起公訴，茲分敘犯罪事實及證據並所犯法條如下：
        犯罪事實
一、乙○○前因施用毒品案件，經法院裁定入戒治處所戒治，於
    民國91年12月27日停止戒治出所。又因違反毒品危害防制條
    例案件，經臺灣高等法院93年度上訴字第193 號判決判處有
    期徒刑9 月確定，於95年2月1日縮刑期滿執行完畢。猶仍不
    知悔改，復基於施用第一級毒品海洛因及第二級毒品安非他
    命之犯意，於96年8 月27日某時，在位於臺北縣板橋市○○
    街44之3 號之住處，以將安非他命置入玻璃球吸食器內燒烤
    吸聞煙霧之方式，施用第二級毒品安非他命；又於同年月28
    日某時，在台北縣板橋巿民權路友人住處，以將海洛因摻入
    香菸內之方式施用第一級毒品海洛因，經警於於同年月28日
    22時40分許，在台北縣板橋巿漢生西路89巷5 弄20之2號3樓
    查獲，並扣得第一級毒品海洛因3包（合計淨重4.4公克）、
    安非他命3 包(合計淨重1.8公克)、電子磅秤1台、使用過之
    注射針筒1支、未使用過之注射針筒2支、安非他命吸食用玻
    璃球1個、止血袋1條、分裝勺4支及海洛因殘渣袋3個。
二、案經臺北縣政府警察局海山分局報告偵辦。
        證據並所犯法條
一、證據清單與待證事實：
 ┌──┬───────────┬───────────┐
 │編號│　　證　據　方　法　　│　　待　證　事　實　　│
 ├──┼───────────┼───────────┤
 │ 一 │被告乙○○之自白      │被告於上揭時、地施用第│
 │    │                      │一級毒品海洛因及第二級│
 │    │                      │毒品安非他命之事實    │
 ├──┼───────────┼───────────┤
 │ 二 │台灣檢驗科技股份有限公│被告施用及持有第一級毒│
 │    │司出具之濫用藥物尿液檢│品海洛因及第二級毒品安│
 │    │驗報告及濫用藥物檢驗報│非他命之事實          │
 │    │告各乙份              │                      │
 ├──┼───────────┼───────────┤
 │ 三 │扣案之第一級毒品海洛因│被告持有第一級毒品海洛│
 │    │3包（合計淨重4.4公克）│因及第二級毒品安非他命│
 │    │、安非他命3包(合計淨重│之事實                │
 │    │1.8公克)及照片11張    │                      │
 ├──┼───────────┼───────────┤
 │ 四 │本署刑案資料查註紀錄表│被告於強治戒治及有期徒│
 │    │全國施用毒品案件紀錄表│刑執行完畢後5年內，再 │
 │    │各乙份                │犯本件施用毒品之事實  │
 └──┴───────────┴───────────┘
二﹑核被告所為，係犯毒品危害防制條例第10條第1項、第2項之
    施用第一級、第二級毒品罪嫌。其持有第一級及第二級毒品
    之低度行為為施用之高度行為所吸收，不另論罪。被告上開
    施用海洛因及安非他命犯行間，其犯意個別，行為互殊，請
    分論併罰。被告於有期徒刑執行完畢後5 年內，故意再犯本
    件有期徒刑以上之罪，為累犯，有本署被告全國刑案資料查
    註紀錄表乙份在卷可參，請依刑法第47條規定加重其刑。扣
    案之物，請依法宣告沒收。
三、依毒品危害防制條例第23條第2 項、刑事訴訟法第251 條第
    1 項提起公訴。
    此　  致
臺灣板橋地方法院
中　　華　　民　　國　　96　　年　　10　　月　　11　　日
                              檢　察　官  甲○○
                                          丙○○
本件正本證明與原本無異
中　　華　　民　　國　　96　　年　　10　　月　　22　　日
                              書  記  官
附錄本案所犯法條全文
毒品危害防制條例第10條
施用第一級毒品者，處6 月以上5 年以下有期徒刑。
施用第二級毒品者，處3 年以下有期徒刑。
